Minutes et répertoires du notaire Jean MASSON, décembre 1712 - 28 mai 1750 (étude VII)
Archives nationales
- Minutes de Jean MASSON, 15 novembre 1712 - 30 juin 1750; MC/ET/VII/201 - MC/ET/VII/274
  - Minutes. 1720, juillet - 1720, septembre, juillet 1720 - septembre 1720; MC/ET/VII/223
    - Tripard (Claude), marchand orfèvre, quai des Orfèvres § Quittance, 12 septembre 1720; MC/ET/VII/223
      quittance; Tripard, Claude
    - Vincent (Charles), maître peintre, sur le Petit Pont § témoin au Mariage, 17 septembre 1720; MC/ET/VII/223
      contrat de mariage; Vincent, Charles
    - Desaubliaux (Philippe) marchand fayancier Enclos de la fair Saint-Germain § bail à .., 19 septembre 1720; MC/ET/VII/223
      bail; Desaubliaux, Philippe
    - Jourdain (Philippe) marchand tapissier privilégié suivant la Cour sous les Piliers de la Tonnellerie § Remboursement, 20 septembre 1720; MC/ET/VII/223
      Jourdain, Philippe
    - Lebastier (Jean), marchand orfèvre, rue Saint-Antoine § Comparution et dépôt, 24 septembre 1720; MC/ET/VII/223
      comparution; dépôt de pièces; Lebastier, Jean
    - Ballemont (André), marchand orfèvre, à Paris § Comparution et dépôt, 26 septembre 1720; MC/ET/VII/223
      comparution; dépôt de pièces; Ballemont, André
  - Minutes. 1720, octobre - 1720, décembre, octobre 1720 - décembre 1720; MC/ET/VII/224
    - Collet (Thomas) marchand mercier joaillier rue du Roule § Apprentissage, 1er octobre 1720; MC/ET/VII/224
      contrat d'apprentissage; Collet, Thomas
    - Bail à Simon JALODIN. Maître à danser suivant la cour. Rue Saint-Honoré., 16 octobre 1720; MC/ET/VII/224
      bail; Saint-Honoré (rue); Jalodin, Simon; enseignant; danseur
    - Virion (Chrétien) maître évantailliste les Piliers des Potters d'étain § Quittance, 24 octobre 1720; MC/ET/VII/224
      quittance; Virion, Chrétien
    - Raisin (Alexandre) maître cartier rue de l'Arbre Sec § Vente de terres à .., 29 octobre 1720; MC/ET/VII/224
      acte de vente; Raisin, Alexandre
    - Lemaistre (Pierre) maître horloger Hôtel de la Monnaie § Réduction, 30 octobre 1720; MC/ET/VII/224
      Lemaistre, Pierre
    - Mariage entre Jean François LHOSTE, maître tailleur, et Françoise CUISIN, fille de Louis CUISIN, maître à danser, rue Saint-Martin, et de Marguerite DUCERCEAU., 22 novembre 1720; MC/ET/VII/224
      contrat de mariage; Saint-Martin (rue); Cuisin, Louis; Cuisin, Françoise; Ducerceau, Marguerite; Lhoste, Jean François; enseignant; danseur; tailleur d'habits
    - Pitan (Jacques) marchand horloger à Versailles § bail à rente, 20 décembre 1720; MC/ET/VII/224
      bail; Pitan, Jacques
  - Minutes. 1721, janvier - 1721, mars, janvier 1721 - mars 1721; MC/ET/VII/225
    - Lesourd Pierre, menuisier, rue des Nonnandières § Constitution 2 actes, 25 janvier 1721; MC/ET/VII/225
    - Balmont (André), marchand orfèvre joaillier, quai des Orfèvres § Constitution 7 actes à la même date, 25 janvier 1721; MC/ET/VII/225
      constitution de rente; Balmont, André
    - Le Normand (Robert) potier d'étain; rue Tirechappe § Procuration, 29 janvier 1721; MC/ET/VII/225
      procuration; Le Normand, Robert
    - Lebastier (François), marchand orfèvre, à Paris § Délivrance de legs, 3 février 1721; MC/ET/VII/225
      délivrance de legs; Lebastier, François
    - Lebastier (Jean), marchand orfèvre, rue Saint-Antoine § Délivrance de legs, 3 février 1721; MC/ET/VII/225
      délivrance de legs; Lebastier, Jean
    - Leclerc (Hugues), marchand maître orfèvre, rue du Roule § Bail par .., 8 février 1721; MC/ET/VII/225
      bail; Leclerc, Hugues
    - Simonin (Nicolas), marchand orfèvre, rue Champ Fleury § Bail à .., 8 février 1721; MC/ET/VII/225
      bail; Simonin, Nicolas
    - Tourbier (Charles) marchand doreur rue du Roule § bail à .., 13 février 1721; MC/ET/VII/225
      bail; Tourbier, Charles
    - Couvreur (Jacques Joseph) maître potier d'étain rue du Roule § bail par .., 13 février 1721; MC/ET/VII/225
      bail; Couvreur, Jacques Joseph
    - Pradel (Claude) maître serrurier ordinaire du Roi Hôtel de la Monnaie § Bail par .., 20 février 1721; MC/ET/VII/225
    - Deshayes (Jacques) marchand ébéniste à Lyon § Procuration, 26 février 1721; MC/ET/VII/225
      procuration; Deshayes, Jacques
    - Roussel (François) menuisier et ébéniste ordinaire du Roi à Paris § Procuration, 26 février 1721; MC/ET/VII/225
      procuration; Roussel, François
    - Lescardée (Octave), marchand orfèvre, pont Saint-Michel § Bail à .., 24 mars 1721; MC/ET/VII/225
      bail; Lescardée, Octave
    - Lebastier (Jean), marchand orfèvre, rue Saint-Antoine § Constitution, 29 mars 1721; MC/ET/VII/225
      constitution de rente; Lebastier, Jean
    - Papillon (Paul), marchand orfèvre joaillier, à Paris § Vente de maison, 3 février 1725; MC/ET/VII/225
  - Minutes. 1721, avril, avril 1721; MC/ET/VII/226
    - Vente par Louis Legrain, marquis du Breuil, et Madeleine-Marthe de La Fontaine, son épouse, demeurant rue des Bernardins, à François Silvy, seigneur du Breuil, demeurant rue Saint-Honoré, des meubles qui sont conservés au château du Breuil et dans la terre de Lhuys, moyennant 972 livres., 3 avril 1721; MC/ET/VII/226
      Chasseurs et pastorales à divers personnages, haute lisse, 8 pièces, 22 aunes 1/2 de cours sur 3 1/4.
      Chasses et pastorales, haute lisse, 6 pièces, 18 aunes de cours sur 3.
      L'Histoire Sainte, haute lisse, 6 pièces, 16 aunes de cours sur 3 1/2.
      Paysages, bestiaux et animaux, haute lisse, 6 pièces, 16 aunes de cours sur 3.
      Les Noces de Gombaut et de Macé, haute lisse, 6 pièces, 17 aunes 1/2 de cours sur (omis).
      Un Sacrifice, une Bataille d'Annibal, le Pasteur Fido, Le Port de l'Arche d'alliance, des Bestiaux, 5 pièces de Bruxelles et des Gobelins faisant avec une sixième, 19 aunes de cours sur 3.
      Documents du Minutier central concernant l'histoire de l'art (1700-1750), par Mireille Rambaud, tome II [études I à X, soit 2357 actes], Paris, Archives nationales, 1971, p. 1069 (instrument de recherche imprimé dématérialisé, certaines notices sont plus détaillées dans la version intégrale accessible en ligne par la rubrique 'Autres instruments de recherche', voir contexte dans le Plan d’orientation général - Notaires de Paris, guides thématiques du Minutier).
    - Gaillard (Claude Nicolas), orfèvre, Pont au Change § Inventaire, 8 avril 1721; MC/ET/VII/226
      inventaire après décès; Gaillard, Claude Nicolas
    - Gaillard (Louis) marchand orfèvre rue de la Poterie § Inventaire, 8 avril 1721; MC/ET/VII/226
      inventaire; Gaillard, Louis
    - Gaillard (Jean) marchand Orfèvre joaillier § garde des pierreries de S.A.R. Madame rue des Precheurs § Inventaire, 8 avril 1721; MC/ET/VII/226
      inventaire; Gaillard, Jean
    - Lebastier (Jean), marchand orfèvre joaillier, rue Saint-Antoine § Bail par .., 19 avril 1721; MC/ET/VII/226
    - Babault (Jean), marchand orfèvre ,à Paris § Constitution, 21 avril 1721; MC/ET/VII/226
      constitution de rente; Babault, Jean
    - Bailly (Jacques), marchand orfèvre, rue du Harlay § Bail à .., 22 avril 1721; MC/ET/VII/226
      bail; Bailly, Jacques
    - Duvivier (Claude), marchand orfèvre, rue de l'Arbre Sec § Bail par .., 22 avril 1721; MC/ET/VII/226
      bail; Duvivier, Claude
    - Morin (Sandre) maître maçon rue Jean Tijon § Mariage, 23 avril 1721; MC/ET/VII/226
      contrat de mariage; Morin, Sandre
    - Delaporte (Pierre), marchand orfèvre, à Auvers § Constitution, 23 avril 1721; MC/ET/VII/226
      constitution de rente; Delaporte, Pierre
  - Minutes. 1721, mai - 1721, juin, mai 1721 - juin 1721; MC/ET/VII/227
    - Chaussé (Daniel) joaillier à Londres § Décharge, 7 mai 1721; MC/ET/VII/227
      Chaussé, Daniel
    - Raffy (Antoine) serrurier Hôtel de la Monnaie § Mariage de .., 15 mai 1721; MC/ET/VII/227
      contrat de mariage; Raffy, Antoine
    - Pradel (Claude) serrurier ordinaire du Roi Hôtel de la Monnaie § Mariage de la fille de .., 15 mai 1721; MC/ET/VII/227
      contrat de mariage; Pradel, Claude
    - Raffy (Antoine) serrurier Hôtel de la Monnaie § Obligation, 24 mai 1721; MC/ET/VII/227
      obligation; Raffy, Antoine
    - Pradel (Claude) serrurier ordinaire du Roi Hôtel de la Monnaie § Obligation, 24 mai 1721; MC/ET/VII/227
    - Inventaire après décès du sieur Maresco, avocat au Parlement, dont prisée de la bibliothèque., 26 mai 1721; MC/ET/VII/227
      Fichier Bibliothèques XVIe-XVIIIe siècles, par Claire Béchu, Marie-Antoinette Fleury, Madeleine Jurgens, Xenia Pamfilova, 1953-1996 (fichier papier entièrement dématérialisé; voir contexte dans le Plan d’orientation général - Notaires de Paris, guides thématiques du Minutier).
      Date de création de la notice: 2012
      inventaire après décès; Maresco (M.); avocat
    - Le Vasseur (Jean) marchand joaillier rue de Harlay § Constitution, 30 mai 1721; MC/ET/VII/227
      Le Vasseur, Jean
    - Joaillier (apprentissage) § Contrat pour 3 ans entre Hubert Aimard, maître tailleur d'habits et Joseph François messager, marchand mercier-grossier-joaillier, au profit de Hubert Aimard, fils dud. A., âgé de 19 ans. Logé, nourri, recevra 3 demi setiers de vin par jour; son père le Blanchira S.d.d. Apprentissage, 9 juin 1721; MC/ET/VII/227
      contrat d'apprentissage
    - Brodon (Melchier Michel) maître horloger à Paris § Vente de meubles, 11 juin 1721; MC/ET/VII/227
      acte de vente; Brodon, Melchier Michel
    - Leclerc (Hugues), marchand orfèvre, rue du Roule § Bail par .., 11 juin 1721; MC/ET/VII/227
      bail; Le Clerc, Hugues
    - De Neufmaisons (Pierre) entrepreneur pour le Roi des ouvrages de la Chine aux Gobelins Hôtel des Gobelins § Contre lettre, 18 juin 1721; MC/ET/VII/227
      De Neufmaisons, Pierre
    - REGIMENT (vente de) Brissac (régiment de) § Vente de la compagnie moyennant 2000 l. du Vente de REGIMENT, 23 juin 1721; MC/ET/VII/227
      acte de vente; Régiment, vente de
    - Goret (Charles) horloger rue Saint-Honoré § Constitution, 25 juin 1721; MC/ET/VII/227
      constitution de rente; Goret, Charles
    - Gaillard (Jean), marchand orfèvre joaillier, garde des pierreries de S.A.R. Madame, rue Saint-Pierre § Transaction, 28 juin 1721; MC/ET/VII/227
      accord; Gaillard, Jean
    - Pescheur (Charles Louis) tapissier, valet de Chambre du Roi Sous les Piliers des Halles § Constitution, 14 juillet 1721; MC/ET/VII/227
      constitution de rente; Pescheur, Charles Louis
  - Minutes. 1721, 1er juillet - 1721, 14 juillet, 1er juillet 1721 - 14 juillet 1721; MC/ET/VII/228
    - Provost (Marin) tapissier de l'évêque d'Orléans § Constitution, 14 juillet 1721; MC/ET/VII/228
      constitution de rente; Provost, Marin
    - Duchemin (Jacques) maître maçon rue Saint-Jean de Beauvais § Quittance, 17 septembre 1721; MC/ET/VII/228
      quittance; Duchemin, Jacques
    - Leduc (Pierre) maître menuisier .. sous les Piliers de la Tonnellerie § Quittance des mesureurs de charbon, 25 janvier 1722; MC/ET/VII/228
      quittance; Leduc, Pierre
    - Jourdain (Philippe) marchand tapissier privilégié suivant la Cour Piliers de la Tonnellerie § Décharge, 30 septembre 1722; MC/ET/VII/228
  - Minutes. 1721, 14 juillet - 1721, 31 juillet, 14 juillet 1721 - 31 juillet 1721; MC/ET/VII/229
    - Hamelin (Pierre) maître Serrurier rue Saint-Bon § Constitution, 31 juillet 1721; MC/ET/VII/229
      constitution de rente; Hamelin, Pierre
    - Bataille (Charles), marchand orfèvre paillier, rue Pot-de-Fer § Quittance, 12 août 1721; MC/ET/VII/229
      quittance; Bataille, Charles
  - Minutes. 1721, août - 1721, décembre, août 1721 - décembre 1721; MC/ET/VII/230
    - Virion (Chrétien) marchand évantailliste sous les Piliers des Poitiers § Inventaire, 18 août 1721; MC/ET/VII/230
      inventaire; Virion, Chrétien
    - Bataille (Charles), marchand orfèvre joaillier, rue Pot-de-Fer § Constitution, 26 août 1721; MC/ET/VII/230
      constitution de rente; Bataille, Charles
    - Mary (Rémi), marchand orfèvre, rue de Gesvres § Constitution, 26 août 1721; MC/ET/VII/230
      constitution de rente; Mary, Rémi
    - Gaillard (Jean), marchand orfèvre joaillier, garde de pierreries de S.A.R. Madame § Procuration, 30 août 1721; MC/ET/VII/230
      procuration; Gaillard, Jean
    - Bruslefer (Louis) maître horloger rue de la Vieille Draperie § Mariage, 4 septembre 1721; MC/ET/VII/230
      contrat de mariage; Bruslefer, Louis
    - Le Vasseur (Jacques) marchand horloger à Rouen § Mariage du fils de .., 4 septembre 1721; MC/ET/VII/230
      contrat de mariage; Le Vasseur, Jacques
    - Le Vasseur (Jacques Guillaume) horloger rue de la Vizille § Mariage de .., 4 septembre 1721; MC/ET/VII/230
      contrat de mariage; Le Vasseur, Jacques Guillaume
    - Bonvallet (Pierre) tapissier privilégié rue Mondétour § Obligation envers... (restauration et nettoyage), 13 septembre 1721; MC/ET/VII/230
      obligation; Bonvallet, Pierre
    - Pitan (Jacques) maître horloger rue Baute brie § Dépôt de pièces, 17 septembre 1721 - 18 septembre 1721; MC/ET/VII/230
      Pitan, Jacques
    - Duchemin (Jacques) maître maçon rue Saint-Jean de Beauvais § Constitution, 25 septembre 1721; MC/ET/VII/230
      constitution de rente; Duchemin, Jacques
    - Gaigne (Marc Antoine) marchand joaillier rue Saint-Louis § Sans bail, 10 octobre 1721; MC/ET/VII/230
      bail; Gaigne, Marc Antoine
    - Berger (Mathurin) maçon à Versailles § Mariage de .., 25 octobre 1721; MC/ET/VII/230
      contrat de mariage; Berger, Mathurin
    - Laiguillon (Charles) maçon à Voiran prés Beaumont § Mariage du fils de .., 16 novembre 1721; MC/ET/VII/230
      contrat de mariage; Laiguillon, Charles
  - Minutes. 1722, janvier - 1722, juin, janvier 1722 - juin 1722; MC/ET/VII/231
    - Bail pour quatre ans, par Philippe Mazière, demeurant rue de Verneuil, à Aignan Hanard, maître sculpteur, de terrains et bâtiments sis rue de Verneuil dont il est le principal locataire, à savoir: un terrain sur le devant, une salle, un terrain derrière, moyennant 200 livres de loyer annuel., 2 janvier 1722; MC/ET/VII/231
      Documents du Minutier central concernant l'histoire de l'art (1700-1750), par Mireille Rambaud, tome II [études I à X, soit 2357 actes], Paris, Archives nationales, 1971, p. 495 (instrument de recherche imprimé dématérialisé, certaines notices sont plus détaillées dans la version intégrale accessible en ligne par la rubrique 'Autres instruments de recherche', voir contexte dans le Plan d’orientation général - Notaires de Paris, guides thématiques du Minutier).
    - LeDuc (Pierre) maître menuisier rue Neuve de Clery § Constitution, 3 février 1722; MC/ET/VII/231
      constitution de rente; Leduc, Pierre
    - Garnier (Jacques) marchand joaillier quai des Orfèvres § Transport de droits., 6 février 1722; MC/ET/VII/231
      transport de droits; Garnier, Jacques
    - Baron (Jean) marchand lapidaire joaillier place Dauphine § Don mutuel, 24 mars 1722; MC/ET/VII/231
      donation; Baron, Jean
    - Pradel (Claude) serrurier ordinaire du Roi Hôtel de la Monnaie § bail, 1er avril 1722; MC/ET/VII/231
    - Bobé (François) maître menuisier rue de la Feuillade § bail de rente, 20 avril 1722; MC/ET/VII/231
      bail; Bobé, François
    - Le Noir (Pierre) marchand mercier grossier joaillier rue Saint-Louis § Apprentissage, 21 avril 1722; MC/ET/VII/231
      contrat d'apprentissage; Le Noir, Pierre
    - Joaillier (apprentissage) § Contrat pour 3 ans, entre David Perrinet, marchand de vins, et Pierre Lenoir, marchand mercier grossier joaillier, au profit d'Etienne Perrinet, fils dud. David. P. âgé de 18 ans, Logé, nourri, blanchi, Moyennant 500 l., 21 avril 1722; MC/ET/VII/231
    - Heme de Maison Rouge (Etienne), marchand orfèvre, Pont au Change § Don mutuel, 26 avril 1722; MC/ET/VII/231
      donation; Heme de Maison rouge, Etienne
    - Vente par Jean Delahaye, peintre ordinaire du duc de Maine, et sa femme, absente, à Jean-François Lobreau, sieur de Gourville, commissaire ordinaire de l'artillerie de France, demeurant rue Gît-le-Coeur, d'une maison sise à Saint-Germain-en-Laye, tenant à la rue des Récollets, lui appartenant en vertu de l'acquisition qu'il en a faite de Simon Langlois le 3 juin 1698; la vente est faite moyennant 6.500 livres., 29 avril 1722 - 17 février 1723; MC/ET/VII/231
      Pièce jointe: 1723, 17 février. Ratification de la vente par Barbe Perdut, épouse du vendeur.
      Documents du Minutier central concernant l'histoire de l'art (1700-1750), par Mireille Rambaud, tome II [études I à X, soit 2357 actes], Paris, Archives nationales, 1971, p. 239 (instrument de recherche imprimé dématérialisé, certaines notices sont plus détaillées dans la version intégrale accessible en ligne par la rubrique 'Autres instruments de recherche', voir contexte dans le Plan d’orientation général - Notaires de Paris, guides thématiques du Minutier).
    - Le Honte (Jacques), peintre, des drapeaux des armées du Roi rue Saint-Honoré § Inventaire après décès de .., 15 juin 1722; MC/ET/VII/231
      inventaire; Le Honte, Jacques
    - Belle (Pierre Alexandre), marchand orfèvre joaillier, rue Saint-Louis § Vente de maison, 16 juin 1722; MC/ET/VII/231
      acte de vente; Belle, Pierre Alexandre
    - Aubert (Jean Gabriel) maître brodeur rue Comtesse § Constitution, 25 novembre 1722; MC/ET/VII/231
    - Pièce jointe: Ratification de la vente par Barbe Perdut, épouse du vendeur., 17 février 1723; MC/ET/VII/231
      Documents du Minutier central concernant l'histoire de l'art (1700-1750), par Mireille Rambaud, tome II [études I à X, soit 2357 actes], Paris, Archives nationales, 1971, p. 240 (instrument de recherche imprimé dématérialisé, certaines notices sont plus détaillées dans la version intégrale accessible en ligne par la rubrique 'Autres instruments de recherche', voir contexte dans le Plan d’orientation général - Notaires de Paris, guides thématiques du Minutier).
  - Minutes. 1722, juillet - 1722, décembre, juillet 1722 - décembre 1722; MC/ET/VII/232
    - Jean-Baptiste Francose, originaire de Pologne. Donation à sa sœur. 2 actes de Varsovie - cachets., 1er juillet 1722; MC/ET/VII/232
      Étrangers en France, Français à l'étranger et aux colonies, XVIe-XIXe siècle (env. 1.000 actes), par le personnel du Minutier,1950-2000 (fichier papier entièrement dématérialisé; voir contexte dans le Plan d’orientation général - Notaires de Paris, guides thématiques du Minutier).
      Date de création de la notice: 2002
      donation; Varsovie (Pologne); Francose, Jean-Baptiste
    - BARANCOURT (Claude) Evantailliste Rue du Vis à Vis § Cautionnement., 3 juillet 1722; MC/ET/VII/232
      Barancourt, Claude
    - BARANCOUR (Claude) Evantailliste Rue le Vis à Vis § Cautionnement., 16 juillet 1722; MC/ET/VII/232
      Barancour, Claude
    - HUET (Claude) Maître menuisier Rue de Mauvais garçons § Mise en apprentissage chez .., 24 août 1722; MC/ET/VII/232
      contrat d'apprentissage; Huet, Claude
    - Menuisier (apprentissage de) § Mise en .. par Barralon (Jacques), bourgeois de Paris, de son fils Jacques âgé de 16 ans, pour bail chez Huet (Claude), maître menuisier, qui le nourri, loge, couche, moyennant 200 livres, 24 août 1722; MC/ET/VII/232
      contrat d'apprentissage; Barralon, Jacques; Barralon, Jacques; Huet, Claude
    - JORDIN (Louis) Entrepreneur des bâtiments du Roi. Rue Montmartre. § Bail à loyer .., 5 septembre 1722; MC/ET/VII/232
      bail; Jordin, Louis
    - LEHONTE (Jacques), Maître peintre, Rue Saint-Honoré § Mariage de la fille de, 5 septembre 1722; MC/ET/VII/232
      contrat de mariage; Lehonte, Jacques
    - MARION (Nicolas), Maître peintre, Rue Saint-Anne § Mariage de, 5 septembre 1722; MC/ET/VII/232
      contrat de mariage; Marion, Nicolas
    - TOUROUDE (Jean) Maître doreur sur métaux; Pavillon des quatre nations § Transport de rente .., 7 septembre 1722; MC/ET/VII/232
      transport de droits; Touroude, Jean
    - JORDIN (Louis) Entrepreneur des bâtiments du Roi. Rue Montmartre § Bail à loyer .., 14 septembre 1722; MC/ET/VII/232
    - MASSON (Noël) Architecte - Rue Clocheperce. § Réduction de fond de rente., 27 septembre 1722; MC/ET/VII/232
    - GORET (Charles) Horloger Rue Saint-Honoré § Consentement, 4 octobre 1722; MC/ET/VII/232
      Goret, Charles
    - DESCHAMPS (Nicolas) Menuisier de la Chambre de la Dauphine et des bâtiments du Roi. Rue de Meslay § Compte et délégation., 5 octobre 1722; MC/ET/VII/232
      Deschamps, Nicolas
    - MARESCHAL (Robert) Maître sculpteur doreur Rue Saint Antoine § Transaction .., 6 octobre 1722; MC/ET/VII/232
      accord; Mareschal, Robert
    - FORDRIN (Louis) Maître Serrurier ordinaire des bâtiments du Roi - Rue Montmartre § Bail à loyer -, 26 octobre 1722; MC/ET/VII/232
    - Baillet (Louis), orfèvre, rue des Amandiers § Bail à loyer .., 27 octobre 1722; MC/ET/VII/232
      bail; Baillet, Louis
    - PRADEL (Claude) Maître Serrurier entrepreneur des travaux de la Monnaie Paroisse Saint-Germain-l'Auxerrois § Bail à loyer, 30 octobre 1722; MC/ET/VII/232
  - Minutes. 1723, janvier - 1723, juin, janvier 1723 - juin 1723; MC/ET/VII/233
    - BONNEAU (Jean) Entrepreneur de bâtiments Rue des Fossés § Consentement .., 18 janvier 1723; MC/ET/VII/233
      Bonneau, Jean
    - LEPINE (Bertrand) Maître vitrier, peintre sur verre; Paris § Transport d'apprentissage .., 13 mars 1723; MC/ET/VII/233
      contrat d'apprentissage; Lepine, Bertrand
    - BRICE (Guillaume) Peintre sur verre Rue du faubourg Saint-Denis § Transport d'apprentissage, 13 mars 1723; MC/ET/VII/233
      contrat d'apprentissage; Brice, Guillaume
    - BOIPIERRE (Martin) Peintre sur verre Rue faubourg Saint-Denis § Transport d'apprentissage, 13 mars 1723; MC/ET/VII/233
      contrat d'apprentissage; Boipierre, Martin
    - PAULY (Barthélemy) Peintre verrier; Rue Saint-Louis, Ile N. Dame § Transport d'apprentissage, 13 mars 1723; MC/ET/VII/233
      contrat d'apprentissage; Pauly, Barthélemy
    - TOUROUDE (Jean) Maître doreur sur métaux Collège des quatre nations § 3 Constitutions de rente., 15 mars 1723; MC/ET/VII/233
      constitution de rente; Touroude, Jean
    - HÉRON (Guillaume) entrepreneur de bâtiments Paroisse Saint-Germain-l'Auxerrois. § Bail à loyer .., 23 mars 1723; MC/ET/VII/233
      bail; Héron, Guillaume
    - THOUROUDE (Jean) Maître doreur quai de Conty § Bail a loyer., 7 avril 1723; MC/ET/VII/233
      bail; Thouroude, Jean
    - SAULNIER (Jean) Maître lapidaire Rue des Plâtriers § Mariage du fils de .., 14 avril 1723; MC/ET/VII/233
      contrat de mariage; Saulnier, Jean
    - FRIZON (Antoine) Horloger Rue Saint-Honoré § Mariage de la fille de .., 14 avril 1723; MC/ET/VII/233
      contrat de mariage; Frizon, Antoine
    - FILLIEUL (Jean Michel) Rue Thibault Audet; Saint-Germain-l'Auxerrois; Peintre verrier § Transport d'apprentissage, 13 mai 1723; MC/ET/VII/233
      contrat d'apprentissage; Fillieul, Jean Michel
    - Transport par Jean Delahaye et sa femme, à Pierre-Charles Dauphin de Sainte-Marie, sculpteur, demeurant rue du Mouton, d'une rente de 200 livres au principal de 4.000 livres, constituée au profit dudit Delahaye par Jean-François Lobreau, sieur de Gourville, le 29 avril 1722, moyennant 4.000 livres., 18 mai 1723; MC/ET/VII/233
    - Fouret (Mathurin), maître menuisier, rue Mazarine § Inventaire après décès .., 5 juin 1723; MC/ET/VII/233
      inventaire après décès; Fouret, Mathurin
    - Person (Louis), orfèvre, rue des Deux Ecus § Bail à loyer, 30 juin 1723; MC/ET/VII/233
      bail; Person, Louis
  - Minutes. 1723, juillet - 1723, décembre, juillet 1723 - décembre 1723; MC/ET/VII/234
    - Déclaration de Jean Courtonne et Catherine Bourguignon, son épouse, demeurant rue des Brodeurs, par laquelle ils rectifient une erreur commise dans la quittance expédiée par le garde du trésor royal, de la finance d'une rente de 110 livres sur les aides et gabelles, constituée à leur profit et sur la tête d'Hippolyte-Claude Courtonne, leur fille (et non pas fils)., 10 juillet 1723; MC/ET/VII/234